最高法院刑事判決                              八十六年度台上字第五一三三號
    上訴人  甲○○  男
右上訴人因偽證案件，不服台灣高等法院高雄分院中華民國八十五年九月十日第二審
更審判決（八十五年度上更(一)字第一九四號，起訴案號：台灣屏東地方法院檢察署八
十三年度偵字第二五○一、二七八四號），提起上訴，本院判決如左：
    主  文
上訴駁回。
    理  由
按刑事訴訟法第三百七十七條規定，上訴於第三審法院，非以判決違背法令為理由，
不得為之。是提起第三審上訴，應以原判決違背法令為理由，係屬法定要件。如果上
訴理由狀並未依據卷內訴訟資料，具體指摘原判決不適用何種法則或如何適用不當，
或所指摘原判決違法情事，顯與法律規定得為第三審上訴理由之違法情形，不相適合
時，均應認其上訴為違背法律上之程式，予以駁回。本件上訴意旨略稱：(一)上訴人在
原審辯稱，000－0000號車係於民國七十六年八月間即贈與黃錦華，黃某再將
之售予林光雄，此經黃錦華供證屬實，原判決恝置未論，理由不備。(二)原審未傳訊林
光雄訊明黃錦華售車時有無交付行車執照﹖如係懸掛000－0000號贓車車牌，
林某有無查詢﹖與行車執照不符，為何接受﹖各等情，自有證據調查未盡之違法。(三)
偽證罪以所虛偽陳述者足以影響裁判之結果為要件，上訴人所供證贈車予黃錦華時係
懸掛000－0000號車牌，縱非實在，亦與黃某及林光雄是否竊車，無邏輯上之
關聯，自非足影響裁判之結果，而與偽證罪構成要件有間，原判決有適用法則不當之
違誤云云。
惟查本件原判決撤銷第一審關於上訴人部分不當之判決，仍處其偽證罪刑，已詳認
定犯罪事實之依據及憑以認定之理由，並對上訴人所辯贈車係在七十六年八月間，同
年十一、二月間要回車牌，懸掛另輛車上因交通違規被查扣該車牌，伊作證時以為所
詢問者係七十六年八月之事，並非故意偽證等語，如何不足採信，詳予指駁，從形式
上觀察，原判決並無任何違背法令之處。按刑法第一百六十八條規定：於執行審判職
務之公署審判時，或於檢察官偵查時，證人、鑑定人、通譯於案情有重要關係之事項
，供前或供後具結而為虛偽陳述者，為偽證罪，所謂於案情有重要關係之事項，指該
事項之有無，足以影響於裁判之結果者而言，以抽象的危險為已足，自不以結果之發
生為必要，則一有偽證行為，無論當事人是否因而受有利或不利之結果，均不影響於
此罪之成立。上訴人亦坦承於黃錦華、林光雄所涉竊案之偵查中，及林光雄被訴竊
案審理中，結證所述贈與000－0000號車予黃錦華時，係懸掛該號車牌，係
屬虛偽之陳述，核與黃錦華嗣後所供交車時確無掛車牌各等語相符。檢察官因而對黃
錦華為不起訴處分，林光雄並經判處竊罪刑確定（見八十一年度偵字第四七五六號
、八十二年度易字第六十一號偵審卷），則其於林、黃兩人所涉案件中，所為虛偽之
陳述自足影響裁判之結果，而屬於案情有重要關係之事項，原判決論處其偽證罪刑，
自無適用法則不當可言。至上訴意旨(二)所述待證事項，因黃錦華、林光雄各執一詞，
而兩人所受有利及不利之偵審結果亦已確定，此或與其等得否聲請再審等救濟程序有
關，與上訴人偽證罪責之成立則無關連，原審未予調查，對結果自無影響。另上訴意
旨(一)所指，原判決理由二之(六)闡述甚詳，核無不合。上訴意旨，徒憑己見，對原判決
已說明者，或與案情無關事項，或其認事用法之職權行使，任意指摘，自與法律規定
得為第三審上訴理由之違法情形，不相適合，其上訴違背法律上之程式，應予駁回。
據上論結，應依刑事訴訟法第三百九十五條前段，判決如主文。
中      華      民      國    八十六    年      八      月    二十八    日
                              最高法院刑事第九庭
                                  審判長法官  謝  家  鶴
                                        法官  羅  一  宇
                                        法官  吳  昭  瑩
                                        法官  花  滿  堂
                                        法官  陳  世  淙
      右正本證明與原本無異
                                              書  記  官
中      華      民      國    八十六    年      九      月      三      日
                                                                     Ｂ
